【裁判字號】    89,台上,5780
【裁判日期】    890928
【裁判案由】    違反毒品危害防制條例
【裁判全文】
最高法院刑事判決                              八十九年度台上字第五七八○號
    上  訴  人  甲○○
右上訴人因違反毒品危害防制條例案件，不服台灣高等法院中華民國八十九年八月二
日第二審判決（八十八年度上訴字第四六八三號，起訴案號：台灣板橋地方法院檢察
署八十八年度偵字第一三二三七號），提起上訴，本院判決如左：
    主  文
原判決撤銷，發回台灣高等法院。
    理  由
本件原判決認定上訴人甲○○明知安非他命係政府列管之第二級毒品，不得非法持有
、販賣，竟意圖營利，基於販賣安非他命之概括犯意，先後於如原判決附表（以下簡
稱附表）所示之時、地販賣安非他命與高松杰及張新勇（其交易數量、次數及價格均
詳如附表所載）。嗣因高松杰於民國八十八年五月二十四日下午四時二十分許，在台
北縣樹林鎮○○路三三七號四樓住處為警查獲施用安非他命之犯行，經警循線於八十
八年五月二十四日晚間九時許，在台北縣泰山鄉○○路○段三五二巷口查獲上訴人及
邵錫明，並在邵錫明身上扣得上訴人所有交由邵錫明保管之安非他命三包（淨重貳點
貳肆公克），並於同日二十一時三十分在台北縣泰山鄉○○路○段三五二巷二十弄三
號查獲張新勇等情，因認第一審論處上訴人連續販賣第二級毒品罪刑（累犯），為無
不合，予以維持，駁回上訴人在第二審之上訴，固非無見。
惟查(一)有罪判決書之事實一欄，為判斷其適用法令當否之準據，法院應依職權就與論
罪科刑有關之事項，翔實記載，然後於理由內逐一說明其憑以認定之證據，以使事實
認定與理由說明互相適合，方為適法。倘事實認定與理由說明，不相一致，按諸刑事
訴訟法第三百七十九條第十四款後段規定，自屬判決理由矛盾之當然違背法令。原判
決事實欄認定上訴人自八十八年二月間某日起至八十八年五月二十四日一時許，先後
在台北縣泰山鄉○○路○段三五二巷二十弄三號，以每包新台幣（以下同）一千元之
價格，販售第二級毒品安非他命與高松杰四次。惟於理由欄引用高松杰於警訊及偵查
中所供：「八十八年二月向上訴人購買四次，每次一千元」、「警方查扣之安非他命
一包是我昨（）日凌晨一點多，在台北縣泰山鄉○○路○段三五二巷二十弄三號內
以一千元向綽號『阿信』之男子購得」（詳偵卷十一頁反面、十頁正面、三十頁反面
），其事實認定與理由說明前後齟齬，自有判決理由矛盾之違法。(二)依和信電訊股份
有限公司八十九年二月十八日函示，該公司所屬之0000000000門號係八十
八年四月二十五日啟用（詳原審卷四十九頁），核與原判決引用證人高松杰於警訊中
所證：「我於今（八十八）年二月份，打他（指上訴人）手機0000000000
號問他有貨嗎﹖他就會叫我到他台北縣泰山鄉○○路○段三五二巷二十弄三號去取貨
」等語（詳偵卷十一頁反面），不相符合，實情如何，應予查明。(三)起訴書載明上訴
人自八十八年二月至三月，在台北縣泰山鄉等地販賣安非他命與張新勇四次。原判決
認定上訴人自八十八年二、三月起至八十八年五月二十三日十八時許只售與張新勇三
次，另一次不另為無罪之諭知，但販賣之時間反而向後遞延，非無矛盾，又此三次販
售之確實金額若干﹖原判決未明確認定，自不足為適用法律之基礎。上訴意旨指摘原
判決不當，尚非全無理由，應認有撤銷發回更審之原因。至原判決理由六末段，不另
為無罪或免訴之諭知部分，因公訴人認與前揭論罪科刑部分，為裁判上一罪，爰一併
發回，合予指明。
據上論結，應依刑事訴訟法第三百九十七條、第四百零一條，判決如主文。
中      華      民      國    八十九    年      九      月    二十八    日
                              最高法院刑事第十一庭
                                  審判長法官  莊  登  照
                                        法官  洪  明  輝
                                        法官  蔡  清  遊
                                        法官  黃  一  鑫
                                        法官  林  秀  夫
      右正本證明與原本無異
                                              書  記  官
中      華      民      國    八十九    年      十      月      四      日


司法院資訊處製作；財團法人民間司法改革基金會備份。
